【裁判字號】    88,易,1270
【裁判日期】    890215
【裁判案由】    傷害等
【裁判全文】
臺灣嘉義地方法院刑事判決                        八十八年度易字第一二七號
    公  訴  人  臺灣嘉義地方法院檢察署檢察官
    被      告  乙○○
                戊○○
    右  一  人
    選任辯護人  林俊生
右列被告等因傷害等案件，經檢察官提起公訴（八十八年度偵字第五九六九號），本
院判決如左︰
    主  文
乙○○以加害身體之事，恐嚇他人致生危害於安全，處拘役貳拾日，如易科罰金以參
佰元折算壹日；又傷害人之身體，處拘役參拾日，如易科罰金以參佰元折算壹日。應
執行拘役肆拾伍日，如以易科罰金以參佰元折算壹日。
戊○○傷害人之身體，處拘役參拾日，如易科罰金以參佰元折算壹日。
    事  實
一、乙○○與戊○○為鄰居，因戊○○認乙○○停車阻礙其自宅出入，致二人時起糾
    紛，於民國（下同）八十八年七月九日下午六時十分許，二人復因乙○○停車問
    題在嘉義縣大林鎮○○路○段五四一巷二號戊○○住處前爭吵，乙○○竟萌恐嚇
    之犯意，以加害身體之事，對戊○○恫嚇稱：「明天要給你好看，你一家人都要
    注意」等語，致戊○○心生畏懼，而危害於其安全。翌日（十日）凌晨一時十分
    許，二人再因乙○○將其所有之營業小客車（計程車，公訴人誤載為自用小客車
    ）停置於前開戊○○住處大門旁，是否妨害戊○○進出，而發生口角，乙○○與
    戊○○二人竟各基於普通傷害之犯意，互持雨傘毆打對方，致乙○○受有頭部外
    傷一處、胸部及左手挫傷各一處之傷勢；戊○○則受有右眼眼臉皮下瘀血、結膜
    下出血及右手紅腫挫傷一處之傷勢。
二、案經乙○○及戊○○分別訴由嘉義縣警察局民雄分局報請臺灣嘉義地方法院檢察
    署檢察官偵查起訴。
    理  由
一、訊據被告乙○○、戊○○均矢口否認右揭犯行，被告乙○○辯稱：其並未恐嚇及
    毆打戊○○，又其下車時並未撐傘，反係戊○○持雨傘毆打其云云；被告戊○○
    辯稱：伊甫跑出來，乙○○即從車子內拿出雨傘毆打伊，伊當時僅用手阻擋，並
    未拿雨傘反手毆打乙○○云云。惟查：
（一）被告乙○○之右揭恐嚇及傷害事實，業據告訴人戊○○迭於偵審中指訴不移，
      並經證人即當場目睹雙方爭執之丁○○到庭證述屬實（見本院八十九年一月二
      十日訊問筆錄），復有驗傷診斷書二紙及照片四幀在卷可稽，且參酌：Ａ、證
      人即據報前往現場處理之警員甲○○於偵審中均證稱：其至現場時，雖未聽見
      乙○○有恐嚇言語，但戊○○在現場即有向其述及遭恐嚇之事等語，Ｂ、證人
      即警員丙○○於本院審理時證稱：到場時戊○○有說乙○○拿雨傘打她，並指
      出她受傷的部分等語，Ｃ、依告訴人戊○○提出之照片顯示，於案發時被告乙○○所駕駛之計程車引擎蓋上確置有一把雨傘，而依當時情狀，被告乙○○豈
      會容忍戊○○將雨傘放置於該處，足徵該把雨傘應係被告乙○○所有無疑，被
      告乙○○辯稱其未撐雨傘云云，顯係事後避就之詞─等情；足見告訴人戊○○
      此部分之指訴為可採。
（二）被告戊○○前開傷害之事實，亦據告訴人乙○○於偵審中指訴明確，並經證人
      丙○○到庭證稱：乙○○到派出所製作筆錄時陳述戊○○打他，我有檢視他的
      傷勢，有破皮、擦傷等語（見本院八十九年二月一日審判筆錄），復有驗傷診
      斷書一紙附卷足憑，且審酌案發時係下雨天，而證人丙○○及被告戊○○之選
      任辯護人於辯護狀內均表示戊○○當時有撐傘等語，益證被告戊○○當時確有
      持雨傘毆打戊○○，否則何須事後諉稱其當時未持傘云云。雖證人丁○○於本
      院調查時證稱：當時戊○○並未撐傘，亦未持傘毆打乙○○云云，惟證人丁○○自承亦因告訴人乙○○曾隨意停車阻擋其家人出入，而心生不滿等情，既有
      閒隙在先，已難期其事後肯為公允之證述，且其所述與前揭事證不符，自難採
      為有利於被告戊○○之證據。
（三）綜右所述，被告等所辯均顯係事後卸責之詞，不足採信。本件事證明確，被告
      二人之犯行均堪以認定。
二、核被告乙○○所為，係犯刑法第二百七十七條第一項之傷害罪及第三百零五條之
    恐嚇罪；被告戊○○所為，則係犯刑法第二百七十七條第一項之傷害罪。又被告
    乙○○所犯上開二罪間，犯意各別，犯罪構成要件不同，應分論併罰之。爰分別
    審酌被告二人之素行資料、犯罪之動機係停車問題而起、犯罪手段、所生危害尚
    屬輕微及其等犯罪後均矢口否認，態度不佳等一切情狀，各量處如主文所示之刑
    ，並依法諭知易科罰金之折算標準，並就被告乙○○部分酌定其應執行之刑及易
    科罰金之折算標準，以示懲儆。
據上論斷，應依刑事訴訟法第二百九十九條第一項前段，刑法第二百七十七條第一項
、第三百零五、第四十一條、第五十條、第五十一條第六款，罰金罰鍰提高標準條例
第一條前段、第二條第一項，判決如主文。
本案經檢察官葉耿旭到庭執行職務。
中      華      民      國      八十九    年      二      月    十五    日
                                臺灣嘉義地方法院刑事第二庭
                                    法  官  楊  力  進
右正本證明與原本無異。
如不服本判決，應於判決送達後十日內向本院提出上訴狀( 應附繕本 )。
中      華      民      國      八十九    年      二      月    十六    日
                                    書記官  李  文  政


司法院資訊處製作；財團法人民間司法改革基金會備份。
